臺灣新北地方法院民事判決
110年度簡上字第415號
上  訴  人  周約瑟  
被  上訴人  家福股份有限公司蘆洲光華分公司

法定代理人  吳筱彤  
訴訟代理人  趙永瑄律師
上列當事人間請求損害賠償事件，上訴人對於中華民國110年11
月4日本院三重簡易庭110年重簡字第363號第一審判決提起上訴
，經本院於110年6月13日言詞辯論終結，判決如下：
    主  文
上訴駁回。
第二審訴訟費用由上訴人負擔。
    事實及理由
壹、程序方面：
一、按當事人之法定代理人其代理權消滅者，應由有代理權之法
    定代理人承受訴訟；該條所定之承受訴訟人，於得為承受時
    ，應即為承受之聲明，民事訴訟法第170 條、第175 條第1
    項分別定有明文。查本件被上訴人之法定代理人原為王興卿
    ，於本院訴訟繫屬中變更為吳筱彤，並於民國111 年1 月5
    日具狀聲明承受訴訟，有民事聲明承受訴訟狀及經濟部商業
    司商工登記公示資料查詢服務在卷可稽（見本院卷第43、47
    頁），經核於法尚無不合，應予准許。
二、上訴人經合法通知未於言詞辯論期日到場，核無民事訴訟法
    第386條所列各款情形，爰依被上訴人之聲請，由其一造辯
    論而為判決。　　
貳、實體方面： 
一、上訴人主張：上訴人於民國107 年12月5 日晚上9 時23分許
    ，前往被上訴人址設新北市○○區○○路000 號之家樂福便利購
    蘆洲光華店賣場時，因被上訴人將鐵桌椅置放於店外之人行
    道上，並不當放置在購物推車旁，致上訴人於拿取店外購物
    推車時勾到鐵椅，鐵椅倒落後壓到上訴人（下稱系爭事故）
    ，上訴人因而受有右小腿擦挫傷之傷害（於上訴後主張受有
    右、左小腿擦挫傷）。爰依民法侵權行為損害賠償之法律關
    係及消費者保護法第7條規定提起本件訴訟，請求被上訴人
    應賠償給付上訴人新臺幣（下同）11萬元（含醫療費用56,7
    00元、就診交通費用2萬元、精神慰撫金33,300元）等語( 
    原審為上訴人敗訴之判決，上訴人聲明不服，提起上訴) ，
    並上訴聲明：⒈原判決廢棄。⒉被上訴人應給付上訴人11 萬
    元。
二、被上訴人則以：上訴人主張其右小腿擦挫傷與系爭事故無關
    ，上訴人前曾對被上訴人之法定代理人王興卿提出刑法業務
    過失傷害罪之告訴，業經臺灣新北地方檢察署（下稱新北地
    檢署）檢察官以108年度偵字第30153號為不起訴處分，上訴
    人聲請再議後，亦臺灣高等檢察署駁回其再議確定。另依系
    爭事故當天現場監視器錄影光碟畫面勘驗結果，上訴人之左
    小腿雖疑有遭黑色椅子碰觸到，但不至於有挫傷，上訴人主
    張之傷害與系爭事故間不具因果關係，且被上訴人之賣場設
    備無置放不當之情形等語置辯。並答辯聲明：上訴駁回。
三、本院之判斷:
  ㈠按損害賠償之債，以有損害之發生及有責任原因之事實，並
    二者之間，有相當因果關係為成立要件，故原告所主張損害
    賠償之債，如不合於此項成立要件者，即難謂有損害賠償請
    求權存在（最高法院48年台上字第481號判決可資參照）。
    復按當事人主張有利於己之事實者，就其事實有舉證之責任
    ，民事訴訟法第277 條前段有明文規定。又民事訴訟如係由
    原告主張權利者，應先由原告負舉證之責，若原告先不能舉
    證，以證實自己主張之事實為真實，則被告就其抗辯事實即
    令不能舉證，或其所舉證據尚有疵累，亦應駁回原告之請求
    （最高法院17年上字第917號判例可資參照）。本件上訴人
    主張其因系爭事故而受有右、左小腿擦挫傷之傷害乙節已為
    被上訴人所否認，依前開說明，自應由上訴人負舉證責任。
　㈡查，上訴人固提出濟德中醫診所、長安中醫診所、健榮中醫
    診所之診斷證明書為證（見原審卷一第103、109、113頁）
    ，然上開證據僅可證明上訴人曾因「右側小腿挫傷」至診所
    接受治療，尚無從逕以認定其所受右側小腿挫傷之傷害係系
    爭事故所造成。再觀諸原審依上訴人聲請向新北地檢署調取
    108年度偵字第30153號卷宗資料，並勘驗該偵查卷宗內系爭
    事故發生當天現場監視器錄影光碟內容，依勘驗結果顯示，
    系爭事故當天晚上9時24分14至15秒許，上訴人拿取之購物
    車把手勾到放置在店門口之黑色鐵椅; 同日晚上9時24分17
    至18秒許，購物車與勾到之黑色鐵椅分開後，黑色鐵椅向後
    倒碰觸到上訴人左小腿後方，而此時上訴人之右腳係往右側
    打開， 與黑色鐵椅無任何接觸等情，有勘驗筆錄附於原審
    卷可稽（見原審卷二第17至25頁），足見系爭事故當日並無
    上訴人主張其因系爭事故致右側小腿挫傷之事實，其上開主
    張洵非可採。
　㈢上訴人於上訴後雖另稱：當時我是左小腿受傷，因我是依西
    醫的診斷證明書記載我是右小腿擦傷，所以我才認為我是右
    小腿受傷等語（見本院111年2月11日準備程序筆錄，本院卷
    第59、60頁）；嗣又稱：當天我左、右小腿都有受傷等語（
    見本院111年4月15日準備程序筆錄，本院卷第74頁），並提
    出健榮中醫診所出具之病歷資料為憑（該病歷資料記載：12
    /6，右小腿挫傷，破皮流血，腫痛，硬物打傷，左小腿挫傷
    ，微腫...等語，見本院卷27、77頁）。然參諸上訴人於原
    審勘驗上開監視器錄影光碟前均堅稱其因系爭事故致右側小
    腿挫傷，且所提之診斷證明書均載明其病名為「右側小腿挫
    傷」；所提之新北市消費爭議調解委員會調解紀錄亦記載上
    訴人自陳當日受傷之過程為：「申請人（即上訴人）表示於
    107年12月5日至對造人蘆洲光華店購物，因對造人擺放鐵椅
    占用人行道，申請人拿取購物車時勾到致鐵椅倒下，造成申
    請人右小腿挫傷，至今仍有疤痕」等語（見原審卷一第149
    頁），及原審於110年10月18日當庭勘驗上開監視器錄影碟
    內容完畢後，上訴人於110年11月8日仍具狀陳稱：「...椅
    子是原因可能勾到滑到右小腿才會挫傷，因倒下是左腳，但
    有可能滑到右小腿才有傷口...有可能椅子倒在左腿及行李
    箱，但行李箱刮到右腿」等語（見原審卷二第31頁），完全
    未提及其左小腿有受傷之情，是難徒憑其所提健榮中醫診所
    出具之病歷資料上記載其於107年12月6日有左小腿挫傷乙節
    ，遽認上訴人主張其因系爭事故致左小腿挫傷為真實。
　㈣依上調查，上訴人所舉之證據，均不足以證明其主張所受右
    、左側小腿挫傷之損害與系爭事故間存在有相當因果關係，
    則上訴人就其受右、左側小腿挫傷之損害，請求被上訴人負
    賠償責任，即屬無據。
四、從而，上訴人依民法侵權行為損害賠償之法律關係及消費者
    保護法第7條規定，請求被上訴人給付11萬元，為無理由，
    不應准許。原審所為上訴人敗訴之判決，核無違誤，上訴論
    旨指摘原判決不當，求予廢棄改判，為無理由，應駁回其上
    訴。
五、本件事證已臻明確，兩造其餘之攻擊或防禦方法及所用之證
    據，經本院斟酌後，認為均不足以影響本判決之結果，爰不
    逐一論駁，附此敘明。
中　　華　　民　　國　　111 　年　　7 　　月　　18　　日
                民事第四庭    審判長法　官　張筱琪
                                    法　官　莊佩頴
                                    法　官　古秋菊
以上正本證明與原本無異
不得上訴
中　　華　　民　　國　　111 　年　　7 　　月　　18　　日
                            書記官　劉馥瑄